Alioune Mane

Full-Stack Js Developer

Address 93140, Bondy France

Phone: 07 54 10 21 01

E-mail:seydina.alioune9319@gmail.com



Profile

MyPorfolio: https://myporfolio-beta.vercel.app/ **Github:** https://github.com/Alune62?tab=repositories

Passionné par la conception de solutions techniques robustes et la gestion efficace des données pour garantir des expériences utilisateur optimales.

HTML, CSS, Javascript/ TAILWIND CSS

React / React Native / Redux / TypeScript

Node.Js / Express / MongoDB / Mongoose

Cloudinary / Firebase

Outils de Versionning: Git, Github

Système d'exploitation: Windows / Mac

Outils de Conception: Figma/ Miro/ Trello

Déploiement: Vercel / Github

Others Skills

- Conception et maquettage d'application web et mobile
- Concevoir, manipuler, administrer et sécurisé une base de Donnée NoSql
- Dévelloper une application web et
 Mobile
- Déployer une application

Education

2023 La Capsule - Paris

Diplôme Concepteur Développeur d'application web et Mobile

2022 WebForce3 Nantes

Développeur web et Mobile

2020 Université De Bourgogne - Dijon **Licence en Administration Economique et Sociale**

2015

Baccalauréat en Sciences Humaines et Sociales

Work History

Sep 2023 - Feb 2024

Stage Développeur Full Stack

Istya Paris, Paris

Amélioration des solutions existantes. Définition et pilotage des évolutions.

Reprendre et améliorer une base de code existante en Node/React(Native).

Gestion / amélioration des API. Participer à la définition de la roadmap produit et technique Participation à la construction d'un plan de refonte UX/UI

Amélioration de l'UX/UI de nos solutions. Définition et pilotage des évolutions

Implémentation de scénarios et de nouvelles fonctionnalités

Aide à la refonte technique proposition et choix d'architecture, des évolutions de la stack technique et des solutions techniques

Jul 2022 - Oct 2022 Stage Développeur Web et Mobile

JoliPixel, SAINT-NAZAIRE

fonctionnalités optimales et une expérience utilisateur fluide.

Collaboration étroite avec l'équipe de direction pour participer à la définition de la roadmap produit et technique, en alignement avec les objectifs commerciaux et les exigences des utilisateurs.

Contribution active à l'élaboration d'un plan complet de refonte UX/UI, incluant la création de nouvelles pages, la révision du design et l'optimisation de l'ergonomie pour améliorer significativement la

Conception, développement et amélioration des API pour garantir des

Fev 2021 - Mars 2024 **Réceptionniste**Appart, City Océane, SAINT-NAZAIRE

convivialité des applications web et mobiles.

Accueillir la clientèle, effectuer des prises de réservation les plannings de réservation, effectuer la facturation, faire la clôture de caisse, la clôture informatique.

Effectuer la comptabilité journalière, la facturation des prestations, l'encaissement des notes